臺灣臺南地方法院柳營簡易庭民事判決
111年度營小字第470號
原      告  陳思翰  
被      告  陳鏡雯  

上列當事人間請求侵權行為損害賠償事件，經本院柳營簡易庭於
民國111年11月15日言詞辯論終結，判決如下：
    主      文
一、被告應給付原告新臺幣99,974元，及自民國111年9月27日起
    至清償日止，按週年利率百分之5計算之利息。
二、訴訟費用由被告負擔。
三、本判決得假執行。
    事實及理由
一、不變更訴訟標的，而補充或更正事實上或法律上之陳述者，
    非為訴之變更或追加，民事訴訟法第256條定有明文。原告
    起訴時原以開立中華郵政股份有限公司(下稱中華郵政)郵局
    帳號000-00000000000000號帳戶(下稱系爭帳戶)之人為被告
    ，請求返還新臺幣(下同)99,974元，嗣於民國111年8月8日
    具狀更正上開被告之姓名為陳鏡雯。核原告所為被告姓名之
    更正，屬不變更訴訟標的而更正其事實上之陳述，揆諸前揭
    規定，並無不合，應予准許。
二、原告起訴主張：原告於111年7月18日接獲詐騙電話，詐騙集
    團向原告佯稱其為LINE Bank行員，並以原告帳戶每月將遭
    扣款2,000元，需關閉帳戶之轉帳功能為由，要求原告依其
    指示操作匯款至其指定之中華郵政郵局帳號000-0000000000
    0000號帳戶，惟因原告輸入帳號錯誤，而誤於當日晚上6時5
    9分、7時1分，分別匯款49,987元、49,987元至被告系爭帳
    戶，爰依侵權行為或不當得利法律關係，請求被告返還99,9
    74元(下稱系爭款項)等語。並聲明：如主文第1項所示。
三、被告則以：對原告之起訴無意見，因被告確實有將系爭帳戶
    之金融卡寄予他人，然被告僅同意返還系爭帳戶內所剩餘之
    款項。並聲明：原告之訴駁回。
四、得心證之理由：
  ㈠原告主張之事實，業據其提出與其所述相符之台中銀行活期
    性存款存摺、活期存款活期儲蓄存款明細表等件為證，另有
    中華郵政111年8月2日儲字第1110246887號函檢附之以局號
    帳號查詢客戶基本資料、中華郵政客戶歷史交易清單在卷可
    佐，且為被告所不爭執，綜合上開證據調查結果，堪信原告
    之上開主張為真實。
  ㈡不當得利請求權之發生係基於「無法律上之原因而受利益，
    致他人受損害」之事實，所以造成此項事實，是否基於特定
    人之行為或特殊原因，在所不問。亦即不當得利所探究，只
    在於受益人之受益事實與受損事實間之損益變動有無直接之
    關聯，及受益人之受益狀態是否有法律上之原因(依據)而占
    有，至於造成損益變動是否根據自然之因果事實或相同原因
    所發生，並非不當得利制度規範之立法目的。換言之，只要
    依社會一般觀念，認為財產之移動，係屬不當，基於公平原
    則，有必要調節，即應依不當得利，命受益人返還。經查，
    被告為系爭帳戶之所有權人，對系爭帳戶擁有管理權，得自
    由提領系爭帳戶內之金錢，而在原告將系爭款項匯入系爭帳
    戶時，被告自得隨時提領系爭款項，而受有利益，原告即喪
    失對系爭款項之管理權，受有財產減少之損害，被告受領之
    利益與原告受有損害間，具有直接因果關係，且被告並無任
    何法律上之原因受有此利益，原告依民法不當得利法律關係
    ，請求被告返還其所受系爭款項之不當得利，於法自屬有據
    。
五、給付無確定期限者，債務人於債權人得請求給付時，經其催
    告而未為給付，自受催告時起，負遲延責任。其經債權人起
    訴而送達訴狀，或依督促程序送達支付命令，或為其他相類
    之行為者，與催告有同一之效力；遲延之債務，以支付金錢
    為標的者，債權人得請求依法定利率計算之遲延利息；應付
    利息之債務，其利率未經約定，亦無法律可據者，週年利率
    為百分之5，民法第229條第2項、第233條第1項前段及第203
    條分別定有明文。原告請求被告給付系爭款項，屬未定有期
    限之給付，則被告受原告催告而未為給付時，即負遲延責任
    ，而原告之民事起訴狀繕本係於111年9月16日寄存送達被告
    ，於111年9月26日生送達之效力。因此，原告請求被告給付
    自111年9月27日起至清償日止，按週年利率百分之5計算之
    法定遲延利息，為有理由，應予准許。
六、從而，原告依不當得利法律關係，請求被告給付如主文第1
    項所示之金額、利息，為有理由，應予准許。又本件係就民
    事訴訟法第436條之8第1項規定之小額訴訟事件所為被告敗
    訴之判決，依民事訴訟法第436條之20之規定，應依職權宣
    告假執行。又原告乃以單一聲明，主張2個以上之訴訟標的
    ，請求本院擇一為原告勝訴之判決，為訴之選擇合併，則本
    院既已認原告本於不當得利法律關係所為之上開請求為有理
    由，自毋庸再就原告併依侵權行為而為之請求有無理由予以
    論述，附此敘明。
七、按訴訟費用，由敗訴之當事人負擔，民事訴訟法第78條定有
    明文。本件為被告敗訴之判決，訴訟費用即應由被告負擔，
    爰判決如主文第2項所示。
八、本件事證已臻明確，兩造其餘攻擊防禦方法及所提證據，經
    本院斟酌後，認為與本件判決結果不生影響，爰不予逐一論
    列，附此敘明。
九、據上論結，本件原告之訴為有理由，依民事訴訟法第436條
    之23、第436條第2項、第78條、第436條之20，判決如主文
    。
中　　華　　民　　國　　111 　年　　11　　月　　22　　日
                  臺灣臺南地方法院柳營簡易庭
                              法  官  陳協奇
以上正本係照原本作成。
如不服本判決，應於送達後20日內，向本院提出上訴狀並表明上
訴理由（依民事訴訟法第436條之24第2項之規定，對於小額程序
之第一審判決提起上訴，非以其違背法令為理由，不得為之），
如於本判決宣示後送達前提起上訴者，應於判決送達後20日內補
提上訴理由書（須附繕本）。且上訴狀內應記載表明（一）原判
決所違背之法令及其具體內容。（二）依訴訟資料可認為原判決
有違背法令之具體事實。　　　　　　　　　　　　　　　
中　　華　　民　　國　　111 　年　　11　　月　　22　　日
　　　　　　　　　　　　　　　書記官  洪季杏